# 列报准则

提问人：xmqdp 时间：2014-03-08 23:03:38
1 、准则讲解规定：“对于在资产负债表日起一年内到期的负债（从债务合同或者协议一般条款判断债务将于资产负债表日一年内到期），企业预计能够自主地将清偿义务展期至资产负债表日后一年以上的（企业有足够的证据证明在一年内可以达到借款合同中某个展期的条件），应当归类为非流动负债”，这里所谓的“企业预计能够自主地将清偿一屋展期至资产负债表日后一年以上的”是否应当有双方事前的约定作为依据，而不能只通过财务人员的主观臆断？（即使没有协议，企业也要提供证据来证明他的估计是正确的）
2 、准则讲解规定：“企业在资产负债表日或之前违反了长期借款协议，导致贷款人可随时要求清偿的负债，应当归类为流动负债。
这是因为，在这种情况下，债务清偿的主动权并不在企业，企业只能被动地无条件归还贷款，而且该事实在资产负债表日即已存在，所以该负债应当作为流动负债列报。”，该规定中提到的违反协议应当是该行为已经被借款人知悉对吧？（不知道不代表一年内不知道，而且违反了协议是一种客观存在，不管对方知道还是不知道，而且对方可以随时知道）后面提到的该事实在资产负债表日即已存在指的也是企业违反借款协议的行为已经发生，且借款人已经知悉这一事实，对吧？（前面解释了，这里不重复） 3 、上述第 2点中，我们在审计的时候如何获得借款人已经知悉该事实的证据呢？还是说根据借款协议和企业的违约行为，自行判断？@chenyiwei （由于不管借款人知道不知道，只要债务人违约且合同条款明确规定借款人可以随时要求还款，就可以根据借款协议和企业的违约行为判断是一种流动负债，因为这笔负债在客观上已经符合流动负债的定义了）

回答人：chenyiwei
赞同此处观点。

提问人：沉默羔羊 时间：2014-09-02 13:17:57
如何理解准则中的资产负债表日起一年内到期？资产负债表日就是 12 月 31 日吗？如果出具半年报，一项长期待摊费用在 6 月 30 日还有14 个月到期，那么在 630 的半年报中需要列报为一年内到期的非流动资产吗？@chenyiwei

回答人：chenyiwei
资产负债表日不一定仅指年末，也包括中期报告期期末。你说的情况，“出具半年报，一项长期待摊费用在 6 月 30 日还有 14 个月到期”应列报为长期待摊费用。